{"present": {"1 Singular": {"Affirmative": "\u00e9istim", "Question": "an \u00e9istim?", "Negative": "n\u00ed \u00e9istim"}, "2 Singular": {"Affirmative": "\u00e9isteann t\u00fa", "Question": "an \u00e9isteann t\u00fa?", "Negative": "n\u00ed \u00e9isteann t\u00fa"}, "3 Singular": {"Male": {"Affirmative": "\u00e9isteann s\u00e9", "Question": "an \u00e9isteann s\u00e9?", "Negative": "n\u00ed \u00e9isteann s\u00e9"}, "Female": {"Affirmative": "\u00e9isteann s\u00ed", "Question": "an \u00e9isteann s\u00ed?", "Negative": "n\u00ed \u00e9isteann s\u00ed"}}, "1 Plural": {"Compressed": {"Affirmative": "\u00e9istimid", "Question": "an \u00e9istimid?", "Negative": "n\u00ed \u00e9istimid"}, "Extended": {"Affirmative": "\u00e9isteann muid", "Question": "an \u00e9isteann muid?", "Negative": "n\u00ed \u00e9isteann muid"}}, "2 Plural": {"Affirmative": "\u00e9isteann sibh", "Question": "an \u00e9isteann sibh?", "Negative": "n\u00ed \u00e9isteann sibh"}, "3 Plural": {"Affirmative": "\u00e9isteann siad", "Question": "an \u00e9isteann siad?", "Negative": "n\u00ed \u00e9isteann siad"}, "Passive": {"Affirmative": "\u00e9istear", "Question": "an \u00e9istear?", "Negative": "n\u00ed \u00e9istear"}}, "future": {"1 Singular": {"Affirmative": "\u00e9istfidh m\u00e9", "Question": "an \u00e9istfidh m\u00e9?", "Negative": "n\u00ed \u00e9istfidh m\u00e9"}, "2 Singular": {"Affirmative": "\u00e9istfidh t\u00fa", "Question": "an \u00e9istfidh t\u00fa?", "Negative": "n\u00ed \u00e9istfidh t\u00fa"}, "3 Singular": {"Male": {"Affirmative": "\u00e9istfidh s\u00e9", "Question": "an \u00e9istfidh s\u00e9?", "Negative": "n\u00ed \u00e9istfidh s\u00e9"}, "Female": {"Affirmative": "\u00e9istfidh s\u00ed", "Question": "an \u00e9istfidh s\u00ed?", "Negative": "n\u00ed \u00e9istfidh s\u00ed"}}, "1 Plural": {"Compressed": {"Affirmative": "\u00e9istfimid", "Question": "an \u00e9istfimid?", "Negative": "n\u00ed \u00e9istfimid"}, "Extended": {"Affirmative": "\u00e9istfidh muid", "Question": "an \u00e9istfidh muid?", "Negative": "n\u00ed \u00e9istfidh muid"}}, "2 Plural": {"Affirmative": "\u00e9istfidh sibh", "Question": "an \u00e9istfidh sibh?", "Negative": "n\u00ed \u00e9istfidh sibh"}, "3 Plural": {"Affirmative": "\u00e9istfidh siad", "Question": "an \u00e9istfidh siad?", "Negative": "n\u00ed \u00e9istfidh siad"}, "Passive": {"Affirmative": "\u00e9istfear", "Question": "an \u00e9istfear?", "Negative": "n\u00ed \u00e9istfear"}}, "past": {"1 Singular": {"Affirmative": "d'\u00e9ist m\u00e9", "Question": "ar \u00e9ist m\u00e9?", "Negative": "n\u00edor \u00e9ist m\u00e9"}, "2 Singular": {"Affirmative": "d'\u00e9ist t\u00fa", "Question": "ar \u00e9ist t\u00fa?", "Negative": "n\u00edor \u00e9ist t\u00fa"}, "3 Singular": {"Male": {"Affirmative": "d'\u00e9ist s\u00e9", "Question": "ar \u00e9ist s\u00e9?", "Negative": "n\u00edor \u00e9ist s\u00e9"}, "Female": {"Affirmative": "d'\u00e9ist s\u00ed", "Question": "ar \u00e9ist s\u00ed?", "Negative": "n\u00edor \u00e9ist s\u00ed"}}, "1 Plural": {"Compressed": {"Affirmative": "d'\u00e9isteamar", "Question": "ar \u00e9isteamar?", "Negative": "n\u00edor \u00e9isteamar"}, "Extended": {"Affirmative": "d'\u00e9ist muid", "Question": "ar \u00e9ist muid?", "Negative": "n\u00edor \u00e9ist muid"}}, "2 Plural": {"Affirmative": "d'\u00e9ist sibh", "Question": "ar \u00e9ist sibh?", "Negative": "n\u00edor \u00e9ist sibh"}, "3 Plural": {"Compressed": {"Affirmative": "d'\u00e9ist siad", "Question": "ar \u00e9ist siad?", "Negative": "n\u00edor \u00e9ist siad"}, "Extended": {"Affirmative": "d'\u00e9isteadar", "Question": "ar \u00e9isteadar?", "Negative": "n\u00edor \u00e9isteadar"}}, "Passive": {"Affirmative": "\u00e9isteadh", "Question": "ar \u00e9isteadh?", "Negative": "n\u00edor \u00e9isteadh"}}, "condi": {"1 Singular": {"Affirmative": "d'\u00e9istfinn", "Question": "an \u00e9istfinn?", "Negative": "n\u00ed \u00e9istfinn"}, "2 Singular": {"Affirmative": "d'\u00e9istfe\u00e1", "Question": "an \u00e9istfe\u00e1?", "Negative": "n\u00ed \u00e9istfe\u00e1"}, "3 Singular": {"Male": {"Affirmative": "d'\u00e9istfeadh s\u00e9", "Question": "an \u00e9istfeadh s\u00e9?", "Negative": "n\u00ed \u00e9istfeadh s\u00e9"}, "Female": {"Affirmative": "d'\u00e9istfeadh s\u00ed", "Question": "an \u00e9istfeadh s\u00ed?", "Negative": "n\u00ed \u00e9istfeadh s\u00ed"}}, "1 Plural": {"Compressed": {"Affirmative": "d'\u00e9istfimis", "Question": "an \u00e9istfimis?", "Negative": "n\u00ed \u00e9istfimis"}, "Extended": {"Affirmative": "d'\u00e9istfeadh muid", "Question": "an \u00e9istfeadh muid?", "Negative": "n\u00ed \u00e9istfeadh muid"}}, "2 Plural": {"Affirmative": "d'\u00e9istfeadh sibh", "Question": "an \u00e9istfeadh sibh?", "Negative": "n\u00ed \u00e9istfeadh sibh"}, "3 Plural": {"Compressed": {"Affirmative": "d'\u00e9istfid\u00eds", "Question": "an \u00e9istfid\u00eds?", "Negative": "n\u00ed \u00e9istfid\u00eds"}, "Extended": {"Affirmative": "d'\u00e9istfeadh siad", "Question": "an \u00e9istfeadh siad?", "Negative": "n\u00ed \u00e9istfeadh siad"}}, "Passive": {"Affirmative": "d'\u00e9istf\u00ed", "Question": "an \u00e9istf\u00ed?", "Negative": "n\u00ed \u00e9istf\u00ed"}}, "imper": {"1 Singular": {"Affirmative": "\u00e9istim!", "Negative": "n\u00e1 h\u00e9istim!"}, "2 Singular": {"Affirmative": "\u00e9ist!", "Negative": "n\u00e1 h\u00e9ist!"}, "3 Singular": {"Male": {"Affirmative": "\u00e9isteadh s\u00e9!", "Negative": "n\u00e1 h\u00e9isteadh s\u00e9!"}, "Female": {"Affirmative": "\u00e9isteadh s\u00ed!", "Negative": "n\u00e1 h\u00e9isteadh s\u00ed!"}}, "1 Plural": {"Compressed": {"Affirmative": "\u00e9istimis!", "Negative": "n\u00e1 h\u00e9istimis!"}, "Extended": {"Affirmative": "\u00e9isteadh muid!", "Negative": "n\u00e1 h\u00e9isteadh muid!"}}, "2 Plural": {"Affirmative": "\u00e9istig\u00ed!", "Negative": "n\u00e1 h\u00e9istig\u00ed!"}, "3 Plural": {"Compressed": {"Affirmative": "\u00e9istid\u00eds!", "Negative": "n\u00e1 h\u00e9istid\u00eds!"}, "Extended": {"Affirmative": "\u00e9isteadh siad!", "Negative": "n\u00e1 h\u00e9isteadh siad!"}}, "Passive": {"Affirmative": "\u00e9istear!", "Negative": "n\u00e1 h\u00e9istear!"}}, "pastConti": {"1 Singular": {"Affirmative": "d'\u00e9istinn", "Question": "an \u00e9istinn?", "Negative": "n\u00ed \u00e9istinn"}, "2 Singular": {"Affirmative": "d'\u00e9iste\u00e1", "Question": "an \u00e9iste\u00e1?", "Negative": "n\u00ed \u00e9iste\u00e1"}, "3 Singular": {"Male": {"Affirmative": "d'\u00e9isteadh s\u00e9", "Question": "an \u00e9isteadh s\u00e9?", "Negative": "n\u00ed \u00e9isteadh s\u00e9"}, "Female": {"Affirmative": "d'\u00e9isteadh s\u00ed", "Question": "an \u00e9isteadh s\u00ed?", "Negative": "n\u00ed \u00e9isteadh s\u00ed"}}, "1 Plural": {"Compressed": {"Affirmative": "d'\u00e9istimis", "Question": "an \u00e9istimis?", "Negative": "n\u00ed \u00e9istimis"}, "Extended": {"Affirmative": "d'\u00e9isteadh muid", "Question": "an \u00e9isteadh muid?", "Negative": "n\u00ed \u00e9isteadh muid"}}, "2 Plural": {"Affirmative": "d'\u00e9isteadh sibh", "Question": "an \u00e9isteadh sibh?", "Negative": "n\u00ed \u00e9isteadh sibh"}, "3 Plural": {"Compressed": {"Affirmative": "d'\u00e9istid\u00eds", "Question": "an \u00e9istid\u00eds?", "Negative": "n\u00ed \u00e9istid\u00eds"}, "Extended": {"Affirmative": "d'\u00e9isteadh siad", "Question": "an \u00e9isteadh siad?", "Negative": "n\u00ed \u00e9isteadh siad"}}, "Passive": {"Affirmative": "d'\u00e9ist\u00ed", "Question": "an \u00e9ist\u00ed?", "Negative": "n\u00ed \u00e9ist\u00ed"}}, "subj": {"1 Singular": {"Affirmative": "go n-\u00e9iste m\u00e9", "Negative": "n\u00e1r \u00e9iste m\u00e9"}, "2 Singular": {"Affirmative": "go n-\u00e9iste t\u00fa", "Negative": "n\u00e1r \u00e9iste t\u00fa"}, "3 Singular": {"Male": {"Affirmative": "go n-\u00e9iste s\u00e9", "Negative": "n\u00e1r \u00e9iste s\u00e9"}, "Female": {"Affirmative": "go n-\u00e9iste s\u00ed", "Negative": "n\u00e1r \u00e9iste s\u00ed"}}, "1 Plural": {"Compressed": {"Affirmative": "go n-\u00e9istimid", "Negative": "n\u00e1r \u00e9istimid"}, "Extended": {"Affirmative": "go n-\u00e9iste muid", "Negative": "n\u00e1r \u00e9iste muid"}}, "2 Plural": {"Affirmative": "go n-\u00e9iste sibh", "Negative": "n\u00e1r \u00e9iste sibh"}, "3 Plural": {"Affirmative": "go n-\u00e9iste siad", "Negative": "n\u00e1r \u00e9iste siad"}, "Passive": {"Affirmative": "go n-\u00e9istear", "Negative": "n\u00e1r \u00e9istear"}}, "verbal noun": "\u00e9isteacht", "verbal adjective": "\u00e9iste"}